---
title: "数据可视化"
author:
  - 李伟
documentclass: ctexart
output:
  rticles::ctex:
    fig_caption: yes
    number_sections: no
    toc: yes
    
classoption: "hyperref,"

bibliography: myref.bib

nocite: | 
  @Wickham2016R, @Wickham2016Ggplot2

---


\newpage

# 包安装 

首先, 需要安装相应的语言包tidyverse: install.packages(...).


```{r, eval=FALSE}

install.packages("tidyverse")

```

其次，我们加载所需的语言包。

```{r package}

library(tidyverse)

```

注意，每个包只需要安装一次，但每次使用前都需要加载。

\pagebreak

# 第一个数据集

第一个数据集来自于ggplot2包中的mpg, 我们可以使用"?mpg"查看相应的帮助文档.

主要的参数如下:

manufacturer: 生产商;

model: 汽车型号;

displ: 发动机排量(L);

year: 上市年份;

cyl: 汽缸数目;

trans: 变速器类型;

drv: 驱动方式;

cty: 在城市一加仑汽油相应的英里数;

hwy: 在高速路一加仑汽油相应的英里数;

fl: 燃油类型;

class: 汽车类型(属于两座车，紧凑型，SUV等)


\newpage

# 第一个图

现在，我们用ggplot2回答第一个问题:

是否发动机的排放量越大，其对应的耗油量越大？

\newpage

```{r}

ggplot(data = mpg) + 
  geom_point(mapping = aes(x = displ, y = hwy))

```


\newpage

ggplot2包的作者给出了一个画图模板:

```{r, eval=FALSE}

ggplot(data = <DATA>) + 
  <GEOM_FUNCTION>(mapping = aes(<MAPPINGS>))

```

\newpage

# 课堂小练习

1. mpg有多少行，有多少列?

2. 作出hwy与cyl之间的散点图。

3. 除了上述图，还可以做什么图形来回答刚刚的问题？

\newpage

# 了解偏离点的汽车类型

在刚刚的图中，有几个点与大部分点的趋势是有偏离的。

下面我们看一下是这些点代表的是什么类型的汽车。

```{r}

ggplot(data = mpg) + 
  geom_point(mapping = aes(displ, hwy, colour = class))

```

\newpage

```{r}

ggplot(data = mpg) + 
  geom_point(mapping = aes(displ, hwy, size = class))

```

\newpage

```{r}

ggplot(data = mpg) + 
  geom_point(mapping = aes(displ, hwy, shape = class))

```

\newpage

# 分面技术

如果我们单独看每一种类型的车辆, 其排量与耗油量的关系, 此时可以借助分面技术.

分面技术可以帮助我们针对不同的种类进行作图对比.

```{r}

ggplot(data = mpg) + 
  geom_point(mapping = aes(x = displ, y = hwy)) + 
  facet_wrap(~ class, nrow = 2)

```

\newpage

# 参考书目











